---
title: "Logistische Regression, geriatrisch-onkologische Konferenz"
author: "Sebastian W. Ertl"
date: "18. Januar 2016"
output: html_document
---

```{r}
library(ggplot2) # für Grafik ROC-Kurve, zitieren
library(pROC) # für ROC-Kurve und AUC-Berechnung + Confidenzintervall, zitieren!
geon.all <- readRDS("tidy_data.rds")
```

NA wenn keine Informationen vorliegend, vorher nur FALSE

```{r}
geon.all$living_alone[is.na(geon.all$sozial)] <- NA
```

Daten für erklärendes Modell nogo ohne iadl (zu hohe Kolinearität zu barthel, daher Einfluss jeder Variable schlechter zu erklären)

```{r}
geon.scales1.exp <- with(geon.all, data.frame(
    barthel = scale(barthel),
    mmst = scale(mmst),
    beschluss = beschluss_f))
geon.scales1.exp <- geon.scales1.exp[complete.cases(geon.scales1.exp),]
geon.scales1.exp$prediction_p <- numeric(nrow(geon.scales1.exp))
geon.scales1.exp$beschluss <- geon.scales1.exp$beschluss != "no_go"
geon.scales1.exp$beschluss <-
    factor(as.numeric(geon.scales1.exp$beschluss),
           levels = 0:1, labels=c("no_go", "go"))
```

Erklärendes Modell nogo: iadl wegen hoher Kolinearität mit barthel ausgeschlossen

```{r}
g1 <- glm(beschluss=="no_go" ~ barthel + mmst,
          data=geon.scales1.exp, family="binomial")
summary(g1)
nrow(geon.scales1.exp) # n=358
```

Daten für vorhersagendes Modell nogo mit iadl

```{r}
geon.scales1.conf <- with(geon.all, data.frame(barthel_o = barthel,
                                          barthel = scale(barthel),
                                          mmst_o = mmst,
                                          mmst = scale(mmst),
                                          iadl = scale(iadl),
                                          beschluss = beschluss_f))
geon.scales1.conf <- geon.scales1.conf[complete.cases(geon.scales1.conf),]
geon.scales1.conf$prediction_p <- numeric(nrow(geon.scales1.conf))
geon.scales1.conf$beschluss <- geon.scales1.conf$beschluss != "no_go"
geon.scales1.conf$beschluss <-
    factor(as.numeric(geon.scales1.conf$beschluss),
           levels = 0:1, labels=c("no_go", "go"))
```

Vorhersagendes Modell nogo: iadl wegen besserem fit belassen

```{r}
set.seed(1) #Reproduzierbarkeit!
train <- sample(nrow(geon.scales1.conf), round(0.66*nrow(geon.scales1.conf)))
# 66 % im Trainingset, da nur wenig nogo-Fälle

g3 <- glm(beschluss=="no_go" ~ barthel + mmst + iadl,
          data=geon.scales1.conf, family="binomial", subset = train)
summary(g3)
nrow(geon.scales1.conf) # n=354, 4 weniger wegen IADL NA
length(train) # n für Trainingsdatensatz
```

Vorhersage:
nogo entspricht positives Outcome (für Berechnung Senitivität und Spezifität)
```{r}
geon.scales1.conf$prediction_p <-
    predict(g3, geon.scales1.conf, type = "response")
geon.scales1.conf$prediction <-
    factor(as.numeric(geon.scales1.conf$prediction_p < 0.22),
           levels = 0:1, labels=c("no_go", "go"))
pred.tb <- 
    table(konferenz = geon.scales1.conf$beschluss[-train],
          modell = geon.scales1.conf$prediction[-train])
pred.tb
round(sum(diag(pred.tb))/sum(pred.tb),2)
(sens <- pred.tb[1,1]/sum(pred.tb[1,]))
(spec <- pred.tb[2,2]/sum(pred.tb[2,]))
```

ROC-Kurve, AUC, CI, inklusive Grafik

```{r}
g3.roc <- roc(geon.scales1.conf$beschluss, geon.scales1.conf$prediction_p,
              smooth=T, auc=T, ci=T,plot=T)
g3.roc

#Grafik:
g3.data <- data.frame(sens=g3.roc$sensitivities, spec=g3.roc$specificities)
textSize = 10
g3.p <- ggplot(aes(x=1-spec, y=sens), data=g3.data) +
    geom_line() +
    labs(x = "1 - Spezifität", y = "Sensitivität") +
    theme(axis.title.x = element_text(size=textSize),
          axis.title.y = element_text(size=textSize))
g3.p
ggsave('./Grafiken/roc_nogo.pdf', dpi = 300,
       width = 3, height = 3)
```

Daten für erklärendes Modell slowgo, mit living_alone

```{r}
geon.scales2.exp <- with(geon.all, data.frame(mmst = scale(mmst),
                                         tinetti = scale(tinetti),
                                         alter = scale(alter),
                                         mna = scale(mna),
                                         charlson = scale(charlson),
                                         living_alone = living_alone,
                                         beschluss = beschluss_f))

geon.scales2.exp <- geon.scales2.exp[complete.cases(geon.scales2.exp),]
geon.scales2.exp <- geon.scales2.exp[geon.scales2.exp$beschluss!="no_go",]
geon.scales2.exp$prediction_p <- numeric(nrow(geon.scales2.exp))
geon.scales2.exp$beschluss <-
    factor(as.numeric(geon.scales2.exp$beschluss)-2,
           levels = 0:1, labels=c("slow_go", "go_go"))
```

Erklärendes Modell slowgo

```{r}
g2 <- glm(beschluss=="slow_go" ~ mmst + tinetti + alter + living_alone +
              charlson + mna,
          data=geon.scales2.exp, family="binomial")
summary(g2)
nrow(geon.scales2.exp) # n=244
```

Daten für vorhersagendes Modell slowgo, ohne living_alone

```{r}
geon.scales2.conf <- with(geon.all, data.frame(mmst = scale(mmst),
                                          tinetti = scale(tinetti),
                                          alter = scale(alter),
                                          mna = scale(mna),
                                          charlson = scale(charlson),
                                          beschluss = beschluss_f))

geon.scales2.conf <- geon.scales2.conf[complete.cases(geon.scales2.conf),]
geon.scales2.conf <- geon.scales2.conf[geon.scales2.conf$beschluss!="no_go",]
geon.scales2.conf$prediction_p <- numeric(nrow(geon.scales2.conf))
geon.scales2.conf$beschluss <-
    factor(as.numeric(geon.scales2.conf$beschluss)-2,
           levels = 0:1, labels=c("slow_go", "go_go"))
```

Vorhersagendes Modell slowgo, ohne living_alone, da nicht dauerhaft signifikant in den Trainings-Sets

```{r}
set.seed(1) #Reproduzierbarkeit!
train <- sample(nrow(geon.scales2.conf), round(0.75*nrow(geon.scales2.conf))) # 75 % im Trainingset, da jetzt slowgo gogo ähnlich zahlreich

g4 <- glm(beschluss=="slow_go" ~ mmst + tinetti + alter + mna + charlson,
          data=geon.scales2.conf, family="binomial", subset = train)
summary(g4)
nrow(geon.scales2.conf)
length(train)
```

Vorhersage, slowgo entspricht positivem Outcome (für Berechnung Sensitivität und Spezifität)

```{r}
geon.scales2.conf$prediction_p <-
    predict(g4, geon.scales2.conf, type = "response")
geon.scales2.conf$prediction <-
    factor(as.numeric(geon.scales2.conf$prediction_p < 0.5),
           levels = 0:1, labels=c("slow_go", "go_go"))

pred.tb <- 
    table(konferenz = geon.scales2.conf$beschluss[-train],
          modell = geon.scales2.conf$prediction[-train])
pred.tb
round(sum(diag(pred.tb))/sum(pred.tb),2)
(sens <- pred.tb[1,1]/sum(pred.tb[1,]))
(spec <- pred.tb[2,2]/sum(pred.tb[2,]))
```

ROC-Kurve, AUC, CI, inklusive Grafik

```{r}
g4.roc <- roc(geon.scales2.conf$beschluss, geon.scales2.conf$prediction_p,
    smooth=T, auc=T, ci=T,plot=T)
g4.roc

#Grafik
g4.data <- data.frame(sens=g4.roc$sensitivities, spec=g4.roc$specificities)
g4.p <- ggplot(aes(x=1-spec, y=sens), data=g4.data) +
    geom_line() +
    labs(x = "1 - Spezifität", y = "Sensitivität") +
    theme(axis.title.x = element_text(size=textSize),
          axis.title.y = element_text(size=textSize))
g4.p
ggsave('./Grafiken/roc_slowgo.pdf', dpi = 300,
       width = 3, height = 3)
```

```{r}
#Chang2013, R Graphics Cookbook}
multiplot <- function(..., plotlist=NULL, file, cols=1, layout=NULL) {
    library(grid)
    
    # Make a list from the ... arguments and plotlist
    plots <- c(list(...), plotlist)
    
    numPlots = length(plots)
    
    # If layout is NULL, then use 'cols' to determine layout
    if (is.null(layout)) {
        # Make the panel
        # ncol: Number of columns of plots
        # nrow: Number of rows needed, calculated from # of cols
        layout <- matrix(seq(1, cols * ceiling(numPlots/cols)),
                         ncol = cols, nrow = ceiling(numPlots/cols))
    }
    
    if (numPlots==1) {
        print(plots[[1]])
        
    } else {
        # Set up the page
        grid.newpage()
        pushViewport(viewport(layout = grid.layout(nrow(layout), ncol(layout))))
        
        # Make each plot, in the correct location
        for (i in 1:numPlots) {
            # Get the i,j matrix positions of the regions that contain this subplot
            matchidx <- as.data.frame(which(layout == i, arr.ind = TRUE))
            
            print(plots[[i]], vp = viewport(layout.pos.row = matchidx$row,
                                            layout.pos.col = matchidx$col))
        }
    }
}
# multiplots müssen von Hand gespeichert werden
multiplot(g3.p, g4.p, cols=2)
```

