---
title: "Patientencharakteristika 2014 und 2015, n=421" 
author: "Sebastian W. Ertl"
date: "26. Oktober 2015"
output: html_document
---

Patientencharakteristika

Hier sollen mit R die Werte berechnet werden, die dann als Variablendefinitionen in den tex-Dateien eingefügt werden. Direkte Berechnung in den tex-Dateien z.B. durch Sweave erscheint wünschenswert, der Lernprozess war mir aber aktuell zu aufwändig.
Leider nicht komplett durchgehalten, einige Berechnungen direkt in Latex-Datei eingefügt.

```{r}
setwd("C:/Users/ertls/shared/Daten") #for Windows
geon <- readRDS("geon.rds")
textSize = 10 # für Grafiken mit ggplot2
options(digits=2, scipen=6)
geon$beschluss_f <- ordered(geon$beschluss_f)
geon$balducci <- ordered(geon$balducci)
geon$personal_assessment_f <- ordered(geon$personal_assessment_f)
library(psych) #wkappa
```

Allgemeines

Beschreibung der analysierten Patienten
```{r}
ersterPatient <- "Januar 2014"
letzterPatient <- "Dezember 2015"
nPatients <- nrow(geon) #Zahl der Patienten, nPatients
nMale <- sum(geon$sex=="male", na.rm=T)
nFemale <- sum(geon$sex=="female", na.rm=T)
percentMale <- nMale/nrow(geon)
percentFemale <- nFemale/nrow(geon)
alterMin <- min(geon$alter)
alterMax <- max(geon$alter)
alterMedian <- median(geon$alter, na.rm=TRUE)

nWeightHeight <- sum(!is.na(geon$weight) & !is.na(geon$height), na.rm=T)
percentWeightHeight <- nWeightHeight / nPatients
meanWeight <- mean(geon$weight, na.rm=T)
sdWeight <- sd(geon$weight, na.rm=T)
meanHeight <- mean(geon$height, na.rm=T)
sdHeight <- sd(geon$height, na.rm=T)
meanBmi <- mean(geon$bmi, na.rm=T)
sdBmi <- sd(geon$bmi, na.rm=T)

nUnterAltersDef <- sum(geon$alter<65)

sum(geon$tug > 19, na.rm = T) / sum(!is.na(geon$tug), na.rm = T)
sum(geon$tug < 10, na.rm = T) / sum(!is.na(geon$tug), na.rm = T)
sum(geon$tug < 20 & geon$tug > 9, na.rm = T) /
    sum(!is.na(geon$tug), na.rm = T)
sum(is.na(geon$tug) & geon$tug_possible, na.rm=T) /
    sum(geon$tug_possible, na.rm = T)

rbind(ersterPatient, letzterPatient, nPatients, nMale, nFemale, percentMale,
      percentFemale, alterMedian, alterMin, alterMax, nWeightHeight, meanWeight,
      sdWeight, meanHeight, sdHeight, meanBmi, sdBmi, nUnterAltersDef)
```

Abbildung fig:altersverteilung

```{r}
library(ggplot2)
altersverteilung <- ggplot(aes(alter), data = geon) +
    geom_histogram(binwidth = 1) +
    labs(x = "Alter", y = "Patienten") +
    geom_vline(xintercept = 65, size = 1) +
    theme(axis.title.x = element_text(size=textSize),
          axis.title.y = element_text(size=textSize))
altersverteilung
ggsave('./Grafiken/altersverteilung.pdf', dpi = 300,
       width = 5, height = 3)
```

Abbildung fig:beschlussverteilung

```{r}
beschlussverteilung <- ggplot(aes(alter), data = geon) +
    geom_histogram(binwidth = 1) +
    labs(x = "Alter", y = "Patienten") +
    facet_grid(beschluss_f ~ .) +
    theme(axis.title.x = element_text(size=textSize),
          axis.title.y = element_text(size=textSize))
beschlussverteilung
ggsave('./Grafiken/beschlussverteilung.pdf', dpi = 300,
       width = 5, height = 5)
```


Abbildung fig:altersverteilungAllgemein

```{r}
allePatienten1 <- read.table("./.data/2015.txt", sep = "|", header = TRUE)
allePatienten2 <- read.table("./.data/2014.txt", sep = "|", header = TRUE)
allePatienten1 <- allePatienten1[,c(2,3)]
allePatienten2 <- allePatienten2[,c(2,3)]
allePatienten <- rbind(allePatienten1, allePatienten2)
allePatienten <- allePatienten[!duplicated(allePatienten$Patient),]
allePatienten$Geburtsdatum <- as.Date(allePatienten$Geburtsdatum, "%d.%m.%Y")
allePatienten$alter <- trunc(as.numeric(as.Date("15.03.2015", "%d.%m.%Y") -
                                         allePatienten$Geburtsdatum) / 365.25)
altersverteilungAllgemein <- ggplot(allePatienten, aes(alter)) +
    geom_histogram(binwidth = 5) +
    geom_vline(xintercept = 65, size = 1) +
    scale_x_continuous(limits = c(15,100), breaks=seq(20, 100, by = 10)) +
    labs(x = "Alter", y = "Patienten") +
    theme(axis.title.x = element_text(size=textSize),
          axis.title.y = element_text(size=textSize))

altersverteilungAllgemein

ggsave('./Grafiken/altersverteilungAllgemein.pdf', dpi = 300,
       width = 5, height = 3)

percentGeriatrischOnkologie <- 
    sum(allePatienten$alter > 64) / nrow(allePatienten)
percentGeriatrischOnkologie
```

Diagnosen

```{r}
#von Hand aus der Diagnoseliste ausgezählt, 434 Diagnosen, also 13 Patienten mit Doppelkarzinom
countDiagnosen <- (c(47, 46, 45,
                     39 ,36 ,35,
                     33, 33, 19,
                     19, 18, 16,
                     14, 8, 6,
                     3, 3, 3,
                     3, 3, 2,
                     2, 1))
nameDiagnosen <- c("Mammakarzinom", "Kolorektales Karzinom", "Lungenkarzinom", 
                   "Prostatakarzinom", "Pankreaskarzinom", "Urothelkarzinom",
                   "Magenkarzinom", "Lymphom", "Cholangiokarzinom",
                   "CUP-Syndrom", "Ösophaguskarzinom", "Primariussuche",
                   "Nierenzellkarzinom", "Analkarzinom",
                   "Hepatozelluläres Karzinom",
                   "Malignes Melanom", "Peniskarzinom", "Pleuramesotheliom",
                   "Kopf-Hals-Tumor", "Ovarialkarzinom", "Zervixkarzinom",
                   "Sarkom", "Endometriumkarzinom")
factorDiagnosen <- factor(nameDiagnosen, levels=rev(nameDiagnosen), ordered = T)
diagnosen <- data.frame(name = factorDiagnosen,
                        count = countDiagnosen)
q <- ggplot(diagnosen, aes(x = name, y = count)) +
    geom_bar(stat = "identity") + coord_flip() +
    labs(x = "", y = "Anzahl") +
    theme(axis.title.x = element_text(size=textSize),
          axis.title.y = element_text(size=textSize))
q
ggsave('./Grafiken/diagnosen.pdf', dpi = 300,
       width = 5, height = 4)
```

Barthel-Index, ADL

```{r}
nBarthel <- length(geon$barthel) - sum(is.na(geon$barthel))
percentBarthel <- nBarthel / length(geon$barthel)
nBarthel100 <- sum(geon$barthel==100, na.rm=T)
percentBarthel100 <- nBarthel100 / nBarthel
nBarthel0 <- sum(geon$barthel==0, na.rm=T)
percentBarthel0 <- nBarthel0 / nBarthel
barthelMax <- max(geon$barthel, na.rm=T)
barthelMin <- min(geon$barthel, na.rm=T)
meanBarthel <- mean(geon$barthel, na.rm=T)
medianBarthel <- median(geon$barthel, na.rm=T)

rbind(nBarthel, percentBarthel, percentBarthel100, percentBarthel0,
      barthelMax, barthelMin, medianBarthel)
```

IADL

```{r}
nIadl <- length(geon$iadl) - sum(is.na(geon$iadl))
percentIadl <- nIadl / length(geon$iadl)
nIadl8 <- sum(geon$iadl==8, na.rm=T)
percentIadl8 <- nIadl8 / nIadl
nIadl0 <- sum(geon$iadl==0, na.rm=T)
percentIadl0 <- nIadl0 / nIadl
iadlMax <- max(geon$iadl, na.rm=T)
iadlMin <- min(geon$iadl, na.rm=T)
meanIadl <- mean(geon$iadl, na.rm=T)
medianIadl <- median(geon$iadl, na.rm=T)

rbind(nIadl, percentIadl, percentIadl8, percentIadl0, iadlMax,
      iadlMin, medianIadl)
```

Tinetti

```{r}
nTinetti <- length(geon$tinetti) - sum(is.na(geon$tinetti))
percentTinetti <- nTinetti / length(geon$tinetti)
nTinettiMax <- sum(geon$tinetti==28, na.rm=T)
percentTinettiMax <- nTinettiMax / nTinetti
nTinettiMin <- sum(geon$tinetti==0, na.rm=T)
percentTinettiMin <- nTinetti / nTinetti
tinettiMax <- max(geon$tinetti, na.rm=T)
tinettiMin <- min(geon$tinetti, na.rm=T)
medianTinetti <- median(geon$tinetti, na.rm=T)
nTinettiHighRisk <- sum(geon$tinetti<19, na.rm=T)
percentTinettiHighRisk <- nTinettiHighRisk / nTinetti
nTinettiModerateRisk <- sum(geon$tinetti>18 & geon$tinetti<25, na.rm=T)
percentTinettiModerateRisk <- nTinettiModerateRisk / nTinetti

rbind(nTinetti, percentTinetti, percentTinettiMax, percentTinettiMin,
      tinettiMax, tinettiMin, medianTinetti, percentTinettiModerateRisk,
      percentTinettiHighRisk)
```

TUG

```{r}
nTug <- sum(geon$tug_possible, na.rm=T)
percentTug <- nTug / length(geon$tug)
tugNotPossible <- sum(!geon$tug_possible, na.rm=T)
tugMin <- min(geon$tug, na.rm=T)
tugMax <- max(geon$tug, na.rm=T)
medianTug <- median(geon$tug, na.rm=T)

rbind(nTug, percentTug, tugNotPossible, tugMin, tugMax, medianTug)
```

MMST

```{r}
nMmst <- length(geon$mmst) - sum(is.na(geon$mmst))
percentMmst <- nMmst / length(geon$mmst)
mmstMax <- max(geon$mmst, na.rm=T)
mmstMin <- min(geon$mmst, na.rm=T)
medianMmst <- median(geon$mmst, na.rm=T)
percentMmstNormal <- sum(geon$mmst>26, na.rm=T) / nMmst
percentMmstLight <- sum(geon$mmst<27 & geon$mmst>19, na.rm=T) / nMmst
percentMmstModerate <- sum(geon$mmst > 9 & geon$mmst <20, na.rm=T) / nMmst
percentMmstSevere <- sum(geon$mmst < 10, na.rm=T) / nMmst
nMmstNormal <- sum(geon$mmst>26, na.rm=T)
nMmstLight <- sum(geon$mmst<27 & geon$mmst>19, na.rm=T)
nMmstModerate <- sum(geon$mmst > 9 & geon$mmst <20, na.rm=T)
nMmstSevere <- sum(geon$mmst < 10, na.rm=T)

rbind(nMmst, percentMmst, mmstMin, mmstMax, percentMmstNormal,
      percentMmstLight, percentMmstModerate, percentMmstSevere,
      nMmstNormal, nMmstLight, nMmstModerate, nMmstSevere)
```

DemTect

```{r}
nDemtect <- sum(!is.na(geon$DemTect))
percentDemtect <- nDemtect / sum(geon$DemTect_a)
DemtectMax <- max(geon$DemTect, na.rm=T)
DemtectMin <- min(geon$DemTect, na.rm=T)
medianDemtect <- median(geon$DemTect, na.rm=T)
percentDemtectMax <- sum(geon$DemTect==DemtectMax, na.rm=T) / nDemtect
percentDemtectNormal <- sum(geon$DemTect>12, na.rm=T) / nDemtect
percentDemtectLight <- sum(geon$DemTect<13 & geon$DemTect>8, na.rm=T) / nDemtect
percentDemtectDemenz<- sum(geon$DemTect < 9, na.rm=T) / nDemtect

nDemtectNormal <- sum(geon$DemTect>12, na.rm=T)
nDemtectLight <- sum(geon$DemTect<13 & geon$DemTect>8, na.rm=T)
nDemtectDemenz<- sum(geon$DemTect < 9, na.rm=T)

rbind(nDemtect, percentDemtect, DemtectMax, DemtectMin, percentDemtectMax,
      percentDemtectNormal, percentDemtectLight, percentDemtectDemenz,
      nDemtectNormal, nDemtectLight, nDemtectDemenz)
```

GDS
```{r}
nGds <- sum(!is.na(geon$gds), na.rm=T)
percentGds <- nGds / sum(geon$gds_a)
gdsMax <- max(geon$gds, na.rm=T)
gdsMin <- min(geon$gds, na.rm=T)
medianGds <- median(geon$gds, na.rm=T)
percentGdsNormal <- sum(geon$gds<6, na.rm=T) /nGds
percentGdsSuspect <- sum(geon$gds>5 & geon$gds<10, na.rm=T) /nGds
percentGdsDepression <- sum(geon$gds>9, na.rm=T) /nGds

rbind(nGds, percentGds, gdsMax, gdsMin, percentGdsNormal,
      percentGdsSuspect, percentGdsDepression)
```

DIA-S
```{r}
nDia <- sum(!is.na(geon$dia), na.rm=T)
percentDia <- nDia / sum(geon$dia_a)
diaMax <- max(geon$dia, na.rm=T)
diaMin <- min(geon$dia, na.rm=T)
medianDia <- median(geon$dia, na.rm=T)
percentDiaNormal <- sum(geon$dia<3, na.rm=T) /nDia
percentDiaSuspect <- sum(geon$dia==3, na.rm=T) /nDia
percentDiaDepression <- sum(geon$dia>3, na.rm=T) /nDia

rbind(nDia, percentDia, diaMax, diaMin, percentDiaNormal,
      percentDiaSuspect, percentDiaDepression)
```

Charlson-Komorbidiätsindex
```{r}
nCharlson <- sum(!is.na(geon$charlson), na.rm=T)
charlsonMax <- max(geon$charlson, na.rm=T)
medianCharlson <- median(geon$charlson, na.rm=T)
percentCharlson <- nCharlson / length(geon$charlson)
percentCharlsonZero <- sum(geon$charlson==0, na.rm=T) / nCharlson
percentCharlsonThreeOrMore <- sum(geon$charlson>2, na.rm=T) / nCharlson

rbind(nCharlson, percentCharlson, percentCharlsonZero,
      percentCharlsonThreeOrMore)
```

Ernährungsstatus, MNA
```{r}
nMna <- sum(!is.na(geon$mna), na.rm=T)
percentMna <- nMna / length(geon$mna)
mnaMin <- min(geon$mna, na.rm=T)
mnaMax <- max(geon$mna, na.rm=T)
medianMna <- median(geon$mna, na.rm=T)
mnaNormal <- sum(geon$mna>=24, na.rm=T) / nMna
mnaRisk <- sum(geon$mna>=17 & geon$mna <= 23.5, na.rm=T) / nMna
mnaMalnourished <- sum(geon$mna<17, na.rm=T) / nMna
nMnaNormal <- sum(geon$mna>=24, na.rm=T)
nMnaRisk <- sum(geon$mna>=17 & geon$mna <= 23.5, na.rm=T)
nMnaMalnourished <- sum(geon$mna<17, na.rm=T)

rbind(nMna, percentMna, mnaNormal, mnaRisk, mnaMalnourished,
      nMnaNormal, nMnaRisk, nMnaMalnourished)
```

Sozialstatus
```{r}
nSocialStatus <- sum(!is.na(geon$sozial), na.rm=T)
percentSocialStatus <- nSocialStatus / length(geon$sozial)
percentSocialAlone <- sum(geon$living_alone, na.rm=T) / nSocialStatus

rbind(nSocialStatus, percentSocialStatus, percentSocialAlone)
```

```{r}
round(cor(geon[,c(-13:-18,-20,-24:-29)], use = "pairwise.complete.obs", method = "spearman"),2)
```

Persönliche Einschätzung des Behandlers
```{r}
nPersonal <- sum(!is.na(geon$personal_assessment_f), na.rm=T)
percentPersonal <- nPersonal / sum(geon$personal_assessment_a)
percentPersonalGogo <- sum(geon$personal_assessment_f=="go_go", na.rm=T) /
    nPersonal
percentPersonalSlowgo <- sum(geon$personal_assessment_f=="slow_go", na.rm=T) /
    nPersonal
percentPersonalNogo <- sum(geon$personal_assessment_f=="no_go", na.rm=T) /
    nPersonal

rbind(nPersonal, percentPersonal, percentPersonalGogo, percentPersonalSlowgo,
      percentPersonalNogo)
```

Einteilung nach Balducci
```{r}
nBalducci <- sum(!is.na(geon$balducci), na.rm=T)
percentBalducci <- nBalducci / length(geon$balducci)
percentBalducciGogo <- sum(geon$balducci=="go_go", na.rm=T) /
    nBalducci
percentBalducciSlowgo <- sum(geon$balducci=="slow_go", na.rm=T) /
    nBalducci
percentBalducciNogo <- sum(geon$balducci=="no_go", na.rm=T) /
    nBalducci

rbind(nBalducci, percentBalducci, percentBalducciGogo, percentBalducciSlowgo,
      percentBalducciNogo)
table(balducci=geon$balducci, personal=geon$personal_assessment_f)
chisq.test(table(balducci=geon$balducci, personal=geon$personal_assessment_f))
wkappa(table(balducci=geon$balducci, personal=geon$personal_assessment_f))
```

Konferenzeinschätzung
```{r}
nKonferenz <- sum(!is.na(geon$beschluss_f), na.rm=T)
nKonferenzNa <- sum(is.na(geon$beschluss_f))
percentKonferenz <- nKonferenz / length(geon$beschluss_f)
percentKonferenzGogo <- sum(geon$beschluss_f=="go_go", na.rm=T) /
    nKonferenz
percentKonferenzSlowgo <- sum(geon$beschluss_f=="slow_go", na.rm=T) /
    nKonferenz
percentKonferenzNogo <- sum(geon$beschluss_f=="no_go", na.rm=T) /
    nKonferenz

rbind(nKonferenz, nKonferenzNa, percentKonferenz, percentKonferenzGogo,
      percentKonferenzSlowgo, percentKonferenzNogo)

table(konferenz=geon$beschluss_f, personal=geon$personal_assessment_f)
chisq.test(table(konferenz=geon$beschluss_f, personal=geon$personal_assessment_f))
wkappa(table(konferenz=geon$beschluss_f, personal=geon$personal_assessment_f))

table(balducci=geon$balducci, konferenz=geon$beschluss_f)
chisq.test(table(balducci=geon$balducci, konferenz=geon$beschluss_f))
wkappa(table(balducci=geon$balducci, konferenz=geon$beschluss_f))
```

Zusammenfassende Tabelle erstellen
```{r}
library(xtable)

cga <- data.frame(Name = c("adl", "iadl", "tinetti", "tug", "mmst", "demtect",
                           "gds", "dia", "charlson", "mna", "sozial"),
                  n = c(nBarthel, nIadl, nTinetti, nTug, nMmst, nDemtect,
                        nGds, nDia, nCharlson, nMna, nSocialStatus),
                  percent = c(percentBarthel, percentIadl, percentTinetti,
                              percentTug, percentMmst, percentDemtect,
                              percentGds, percentDia, percentCharlson,
                              percentMna, percentSocialStatus),
                  Min = c(barthelMin, iadlMin, tinettiMin, tugMin, mmstMin,
                          DemtectMin, gdsMin, diaMin, 0, mnaMin, NA),
                  Max = c(barthelMax, iadlMax, tinettiMax, tugMax, mmstMax,
                          DemtectMax, gdsMax, diaMax, charlsonMax, mnaMax, NA),
                  Median = c(medianBarthel, medianIadl, medianTinetti,
                             medianTug, medianMmst, medianDemtect, medianGds,
                             medianDia, medianCharlson, medianMna, NA))

#IQR:
sapply(geon[,c(1,2,8,7,3,4,5,6,12,11)],IQR, na.rm=T)
xtable(cga)
```

Zusammenfassende Boxplots
```{r}
#Chang2013, R Graphics Cookbook}
multiplot <- function(..., plotlist=NULL, file, cols=1, layout=NULL) {
    library(grid)
    
    # Make a list from the ... arguments and plotlist
    plots <- c(list(...), plotlist)
    
    numPlots = length(plots)
    
    # If layout is NULL, then use 'cols' to determine layout
    if (is.null(layout)) {
        # Make the panel
        # ncol: Number of columns of plots
        # nrow: Number of rows needed, calculated from # of cols
        layout <- matrix(seq(1, cols * ceiling(numPlots/cols)),
                         ncol = cols, nrow = ceiling(numPlots/cols))
    }
    
    if (numPlots==1) {
        print(plots[[1]])
        
    } else {
        # Set up the page
        grid.newpage()
        pushViewport(viewport(layout = grid.layout(nrow(layout), ncol(layout))))
        
        # Make each plot, in the correct location
        for (i in 1:numPlots) {
            # Get the i,j matrix positions of the regions that contain this subplot
            matchidx <- as.data.frame(which(layout == i, arr.ind = TRUE))
            
            print(plots[[i]], vp = viewport(layout.pos.row = matchidx$row,
                                            layout.pos.col = matchidx$col))
        }
    }
}

p1 <- ggplot(aes(x="", y=barthel), data=geon) + geom_boxplot() +
    coord_flip() + labs(x="", y="", title="Barthel-Index")
p2 <- ggplot(aes(x="", y=iadl), data=geon) + geom_boxplot() +
    coord_flip() + labs(x="", y="", title="IADL")
p3 <- ggplot(aes(x="", y=tinetti), data=geon) + geom_boxplot() +
    coord_flip() + labs(x="", y="", title="Tinetti-Test")
p4 <- ggplot(aes(x="", y=tug), data=geon) + geom_boxplot() +
    coord_flip() + labs(x="", y="", title="TUG")
p5 <- ggplot(aes(x="", y=mmst), data=geon) + geom_boxplot() +
    coord_flip() + labs(x="", y="", title="MMST")
p6 <- ggplot(aes(x="", y=DemTect), data=geon) + geom_boxplot() +
    coord_flip() + labs(x="", y="", title="DemTect")
p7 <- ggplot(aes(x="", y=gds), data=geon) + geom_boxplot() +
    coord_flip() + labs(x="", y="", title="GDS")
p8 <- ggplot(aes(x="", y=dia), data=geon) + geom_boxplot() +
    coord_flip() + labs(x="", y="", title="DIA-S")
p9 <- ggplot(aes(x="", y=charlson), data=geon) + geom_boxplot() +
    coord_flip() + labs(x="", y="", title="Charlson-Score")
p10 <- ggplot(aes(x="", y=mna), data=geon) + geom_boxplot() +
    coord_flip() + labs(x="", y="", title="MNA")

multiplot(p1, p2, p3, p4, p5, p6, p7, p8, p9, p10, cols=2)
# über RStudio pdf als Din-A4-Seite exportieren
```

```{r}
deficits <- function(adl, iadl, mna, mmst, demtect, tinetti, charlson){
    def <- 0
    if (is.na(adl) | is.na(iadl) | is.na(mna) | (is.na(mmst) & is.na(demtect)) |
        is.na(tinetti) | is.na(charlson))
        return(NA)
    if (adl < 100)
        def <- def + 1
    if (iadl < 7)
        def <- def + 1
    if (mna < 24)
        def <- def + 1
    if (!is.na(mmst) & (mmst < 27))
        def <- def + 1
    else if (!is.na(demtect) & (demtect < 13))
        def <- def + 1
    if (tinetti < 20)
        def <- def + 1
    if (charlson > 1)
        def <- def + 1
    return(def)
}

#Als Vergleich mit Artikel von Wedding 2007, dort war die Anzahl der Defizite gezählt allerdings ohne Charlson-Score und einige merkwürdige Defizit-Definitionen, aus Paper übernommen
deficitsW <- function(adl, iadl, mna, mmst, demtect, tinetti){
    def <- 0
    if (is.na(adl) | is.na(iadl) | is.na(mna) | (is.na(mmst) & is.na(demtect)) |
        is.na(tinetti))
        return(NA)
    if (adl < 100)
        def <- def + 1
    if (iadl < 7)
        def <- def + 1
    if (mna < 24)
        def <- def + 1
    if (!is.na(mmst) & (mmst < 24))
        def <- def + 1
    else if (!is.na(demtect) & (demtect < 13))
        def <- def + 1
    if (tinetti < 20)
        def <- def + 1
    return(def)
}

geon$def <- NA
geon$defW <- NA

for (i in (1:nrow(geon))){
    geon$def[i] <- deficits(geon$barthel[i], geon$iadl[i],
                                geon$mna[i], geon$mmst[i], geon$DemTect[i],
                                geon$tinetti[i], geon$charlson[i])
}

for (i in (1:nrow(geon))){
    geon$defW[i] <- deficitsW(geon$barthel[i], geon$iadl[i],
                                geon$mna[i], geon$mmst[i], geon$DemTect[i],
                                geon$tinetti[i])
}

library(Hmisc)

table(geon$defW)
table(geon$defW)/sum(!is.na(geon$defW))
Hmisc::describe(geon$defW)
describe(geon$defW)

table(geon$def)
table(geon$def)/sum(!is.na(geon$def))
Hmisc::describe(geon$def)
describe(geon$def)
```

Unterteilung nach Alter
```{r}
library(dplyr)
geon$alter_f <- cut(geon$alter, breaks=seq(64,95,by=10))

geon_alter <- group_by(geon, alter_f)
geon_beschluss <- group_by(geon, beschluss_f)
geon_personal <- group_by(geon, personal_assessment_f)
geon_balducci<- group_by(geon, balducci)

nachAlter <- summarise(geon_alter, n=n(),
          adl = median(barthel, na.rm=T), iadl = median(iadl, na.rm=T),
          tinetti = median(tinetti, na.rm=T), tug = median(tug, na.rm=T),
          mmst = median(mmst, na.rm=T), demtect = median(DemTect, na.rm=T),
          gds = median(gds, na.rm=T), dia = median(dia, na.rm=T),
          charlson = median(charlson, na.rm=T), mna = median(mna, na.rm=T),
          sozial = sum(living_alone, na.rm=T)/sum(!is.na(living_alone)),
          defizite = median(def, na.rm=T))

nachAlter

geon$alter_f <- cut(geon$alter, breaks=seq(59,95,by=5))
geon_alter <- group_by(geon, alter_f)
summarise(geon_alter[!is.na(geon_alter$def)&!is.na(geon_alter$alter),],
          n=n(), def = sum(def==0), def/n)


nachPersonal <- summarise(geon_personal, n=n(),
          adl = median(barthel, na.rm=T), iadl = median(iadl, na.rm=T),
          tinetti = median(tinetti, na.rm=T), tug = median(tug, na.rm=T),
          mmst = median(mmst, na.rm=T), demtect = median(DemTect, na.rm=T),
          gds = median(gds, na.rm=T), dia = median(dia, na.rm=T),
          charlson = median(charlson, na.rm=T), mna = median(mna, na.rm=T),
          sozial = sum(living_alone, na.rm=T)/sum(!is.na(living_alone)),
          defizite = median(def, na.rm=T))

nachPersonal

kruskal.test(barthel ~ personal_assessment_f, data=geon_personal)
pairwise.wilcox.test(geon$barthel, geon$personal_assessment_f, p.adj="bonferroni", exaxt = T)
# die weiteren Kombinationen von Hand durchgeführt

nachBeschluss <- summarise(geon_beschluss, n=n(),
          adl = median(barthel, na.rm=T), iadl = median(iadl, na.rm=T),
          tinetti = median(tinetti, na.rm=T), tug = median(tug, na.rm=T),
          mmst = median(mmst, na.rm=T), demtect = median(DemTect, na.rm=T),
          gds = median(gds, na.rm=T), dia = median(dia, na.rm=T),
          charlson = median(charlson, na.rm=T), mna = median(mna, na.rm=T),
          sozial = sum(living_alone, na.rm=T)/sum(!is.na(living_alone)),
          defizite = median(def, na.rm=T))

nachBeschluss

nachBalducci <- summarise(geon_balducci, n=n(),
          adl = median(barthel, na.rm=T), iadl = median(iadl, na.rm=T),
          tinetti = median(tinetti, na.rm=T), tug = median(tug, na.rm=T),
          mmst = median(mmst, na.rm=T), demtect = median(DemTect, na.rm=T),
          gds = median(gds, na.rm=T), dia = median(dia, na.rm=T),
          charlson = median(charlson, na.rm=T), mna = median(mna, na.rm=T),
          sozial = sum(living_alone, na.rm=T)/n,
          defizite = median(def, na.rm=T))

nachBalducci

describeBy(geon$def, geon$alter_f)
kruskal.test(def ~ alter_f, data=geon)
pairwise.wilcox.test(geon$def, geon$alter_f, p.adj="bonferroni", exaxt = T)

describeBy(geon$def, geon$personal_assessment_f)
kruskal.test(def ~ personal_assessment_f, data=geon)
pairwise.wilcox.test(geon$def, geon$personal_assessment_f, p.adj="bonferroni", exaxt = T)

describeBy(geon$def, geon$balducci)
kruskal.test(def ~ balducci, data=geon)
pairwise.wilcox.test(geon$def, geon$balducci, p.adj="bonferroni", exaxt = T)

describeBy(geon$def, geon$beschluss_f)
kruskal.test(def ~ beschluss_f, data=geon)
pairwise.wilcox.test(geon$def, geon$beschluss_f, p.adj="bonferroni", exaxt = T)

describeBy(geon$height, geon$sex)
describeBy(geon$weight, geon$sex)
describeBy(geon$bmi, geon$sex)

p1 <- ggplot(aes(x="", y=def), data=geon) + geom_boxplot() +
    coord_flip() + labs(x="", y="", title="Anzahl der Defizite")
p1
```

Konferenzeinschätzung und Alter
```{r}
geon$alter_f <- cut(geon$alter, breaks=seq(64,95,by=10))
geon$alter_f <- ordered(geon$alter_f, levels=c("(84,94]","(74,84]","(64,74]"))
table(alter=geon$alter_f, konferenz=geon$beschluss_f)
chisq.test(table(alter=geon$alter_f, konferenz=geon$beschluss_f))

wkappa(table(alter=geon$alter_f, konferenz=geon$beschluss_f))

table(alter=geon$alter_f, personal=geon$personal_assessment_f)
chisq.test(table(alter=geon$alter_f, personal=geon$personal_assessment_f))

wkappa(table(alter=geon$alter_f, personal=geon$personal_assessment_f))
```

```{r}
p1 <- ggplot(aes(x=beschluss_f, y=barthel),
             data=geon[!is.na(geon$beschluss_f),]) + geom_boxplot() +
    coord_flip() + labs(x="", y="", title="Barthel-Index")
p2 <- ggplot(aes(x=beschluss_f, y=iadl),
             data=geon[!is.na(geon$beschluss_f),]) + geom_boxplot() +
    coord_flip() + labs(x="", y="", title="IADL")
p3 <- ggplot(aes(x=beschluss_f, y=tinetti),
             data=geon[!is.na(geon$beschluss_f),]) + geom_boxplot() +
    coord_flip() + labs(x="", y="", title="Tinetti-Test")
p4 <- ggplot(aes(x=beschluss_f, y=tug),
             data=geon[!is.na(geon$beschluss_f),]) + geom_boxplot() +
    coord_flip() + labs(x="", y="", title="TUG")
p5 <- ggplot(aes(x=beschluss_f, y=mmst),
             data=geon[!is.na(geon$beschluss_f),]) + geom_boxplot() +
    coord_flip() + labs(x="", y="", title="MMST")
p6 <- ggplot(aes(x=beschluss_f, y=DemTect),
             data=geon[!is.na(geon$beschluss_f),]) + geom_boxplot() +
    coord_flip() + labs(x="", y="", title="DemTect")
p7 <- ggplot(aes(x=beschluss_f, y=gds),
             data=geon[!is.na(geon$beschluss_f),]) + geom_boxplot() +
    coord_flip() + labs(x="", y="", title="GDS")
p8 <- ggplot(aes(x=beschluss_f, y=dia),
             data=geon[!is.na(geon$beschluss_f),]) + geom_boxplot() +
    coord_flip() + labs(x="", y="", title="DIA-S")
p9 <- ggplot(aes(x=beschluss_f, y=charlson),
             data=geon[!is.na(geon$beschluss_f),]) + geom_boxplot() +
    coord_flip() + labs(x="", y="", title="Charlson-Score")
p10 <- ggplot(aes(x=beschluss_f, y=mna),
              data=geon[!is.na(geon$beschluss_f),]) + geom_boxplot() +
    coord_flip() + labs(x="", y="", title="MNA")

multiplot(p1, p2, p3, p4, p5, p6, p7, p8, p9, p10, cols=2)
# über RStudio pdf als Din-A4-Seite exportieren
```
